【裁判字號】    89,聲再,199
【裁判日期】    890517
【裁判案由】    聲請再審
【裁判全文】
臺灣高等法院刑事裁定                            八十九年度聲再字第一九九號
    再審聲請人
    即受判決人  甲○○
    選任辯護人  柴啟宸
右列聲請人因背信等案件，對於本院八十八年度上易字第二二四一號中華民國八十九
年三月九日確定判決（臺灣台北地方法院八十六年度自字第三四五號、臺灣台北地方
法院檢察署八十六年度偵字第二八六五號、第三六三○號），聲請再審，本院裁定如
左：
    主  文
再審之聲請駁回。
    理  由
一、本件聲請再審意旨略以：原確定判決有下列足生影響於判決之重要證據漏未審酌
    ：(一)被告林龍於八十八年三月一日具狀陳明土地買賣價金之付款來源及明細共
    新台幣 (下同) 三千九百九十六萬元，包括承受土地之抵押債務二千八百八十萬
    元、代自訴人繳納增值稅五百六十萬元、給付聲請人甲○○四張支票四百五十萬
    元及現金五十一萬八千元等項；另其辯護人於八十八年一月二十五日答辯 (二)
    狀內，亦提出被告林龍之營利事業登記證、房屋及土地權狀、支票存款對帳單等
    影資料，足見林龍買受系爭土地時資力雄厚。原確定判決對此有利被告之重要證
    據不予採用，又未敘明理由，顯係重要證據漏未審酌。 (二) 聲請人於七十六年
    五、六月間並不認識代書黃嘉縣，亦不知有林福島、簡長順其人，更不知其欲以
    每坪二萬三千元購買系爭土地，此有實際接洽買賣之簡長順及代書黃嘉縣之證詞
    可證；原確定判決對有利於聲請人之證詞，棄置不顧，又未說明理由，顯係就足
    以影響判決實質內容之重要證據漏未審酌。 (三) 聲請人於八十七年十二月十日
    答辯狀內已敘明理由及證據，證明聲請人將系爭土地售予林龍之價格，尚高於當
    時自訴人自行找到之買主謝阿水出價之每坪一萬三千元，且與自訴人親自簽約賣
    與陳英聲每坪一萬五千元之價格相當，聲請人何來背信之有？惟原確定判決既未
    採納，又未敘明理由，顯係就足以動搖原確定判決之重要證據漏未審酌。(四)
    綜上所述，本案有諸多重要證據漏未審酌，且該等證據足以推翻原確定判決所認
    定之事實，爰依刑事訴訟法第四百二十一條規定聲請再審云云。
二、按刑事訴訟法第四百二十一條所謂「足生影響於判決之重要證據漏未審酌」，係
    指當事人於第二審法院判決前，已發現而提出之證據，足以影響、變更判決結果
    ，而法院漏未審酌而言。如當事人所提出之證據，不足以影響判決結果，或第二
    審法院依調查之結果，本於論理法則、經驗法則，取捨證據後，認定事實者，則
    不包括之。
三、經查：
    (一)原確定判決理由欄貳、一(二)項中敘明：「被告林龍就其所供土地總價三千
        九百九十六萬元，始終未能陳明其有如何之財產資力，及說明其購地價款之
        來源及憑據」等語，並對被告林龍具狀陳稱之四紙支票金額總計僅有四百五
        十萬元，而與其購買土地價款三千九百九十六萬元，相差甚鉅，表示質疑；
        另並指陳：「被告林龍於土地價格低迷交易清淡之際購入十九筆土地，既未
        能說明其對土地之使用規劃，其後於短短二十一日內即匆匆賣出（七十六年
        七月七日購入，同年月二十八日售出），又想不起為何改變開設教練場之原
        意而欲出售土地之緣由，更非事理之常，而難以令人置信」等情，為主要認
        定之依據。是原確定判決已就被告林龍之財產資力及購地原由，詳為論述，
        核與經驗法則、論理法則，亦無違背。茲聲請人無非對原確定判決取捨證據
        、認定事實之職權行使，再行爭執而已，尚難認有重要證據漏未審酌。
    (二)其次，原確定判決理由欄貳、一 (四) 項中已敘明證人黃嘉縣與簡長順就系
        爭土地之買賣、簽約所述各情，顯然不符，而為證據之取捨，此本為法院職
        權之行使，並非對彼等證詞棄置不顧或未說明理由，亦非有足以影響判決實
        質內容之重要證據漏未審酌。
    (三)再者，原確定判決理由欄貳、一 (五) 項中已依法定職權認定聲請人甲○○
        早知林福島、簡長順欲購地事宜，並「勾串熟識之人充當第一手及第二手買
        受人，而向委任人隱瞞較高價之售地機會，以遂其以較低之買賣價金與自訴
        人會算，並從中收取較高之價金牟利之目的，而有違受任人誠實為委任人謀
        求最高利益之任務」等情，已對聲請意旨(三)  所為之指摘事由有所論述，
        故非係就足以動搖原判決之重要證據漏未審酌。
    (四)綜上所述，聲請人所主張之理由，原確定判決均已於理由內敘明之，聲請人
        無非係對於原確定判決本於自由心證所認定之事實再行爭執而已，均非屬重
        要證據漏未審酌而得為聲請再審之事由。因此，聲請人依刑事訴訟法第四百
        二十一條聲請再審，為無理由，應予駁回。
四、據上論斷，應依刑事訴訟法第四百三十四條第一項，裁定如主文。
中    華    民    國    八十九    年       五       月       十七       日
                          臺灣高等法院刑事第七庭
                              審判長法  官  吳  啟  民
                                    法  官  施  俊  堯
                                    法  官  洪  曉  能
右正本證明與原本無異。
不得抗告。
                                    書記官  丁  淑  蘭
中    華    民    國    八十九    年       五       月       十八       日


司法院資訊處製作；財團法人民間司法改革基金會備份。
